# 设备销售收入确认

提问人：newroman 时间：2010-11-19 18:53:30
有一个客户，是销售试验设备的。
它生产周期较长，要 1 年半，发货时和验收调试之间还需要一段时间。 请问，在发货时可以确认一部分收入吗？验收调试时再全部确认？
还是在验收时全部确认？

回答人：chenyiwei
背景信息太少，很难判断。基本思路是：（ 1 ）该业务是否适用建造合同准则？（ 2 ）合同双方的权利和义务转移情况？（ 3 ）验收调试是否构成重大义务；（ 4 ）该产品是否为成熟产品，技术上是否存在重大不确定性。

回答人：chenyiwei
回复 藤椅 newroman 的帖子根据你说的情况，由于系根据客户要求定制的非标准产品，且生产周期在 1 年半，因此可以考虑适用建造合同准则，根据完工进度逐期确认收入，到客户验收确认时确认完毕。 如果该企业以往生产同类产品，但生产周期较短、单价较低，因而作为“需进行安装和验收的商品销售”进行收入确认的，也可以继续沿用过去对同类产品采用的收入确认模式。

提问人：ken_dream 时间：2017-05-23 14:36:13
请教陈版，如果生产方按照建造合同进行账务处理。建设方何时计入工程成本呢？ 对于建设方而言，在设备运抵工程现场安装之前，风险是否应该认为都没有转移，支付的进度款项，应该都作为预付款项处理？ 如果这样的话，买卖双方的账务处理就不对称了？

回答人：chenyiwei
理论上建设方也应按工程进度逐步确认在建工程。但对於建设方而言，不管如何处理都只是非流动资产内部，以及资产负债同增同减的重分类问题，所以还不至于造成重大的影响。

提问人：ken_dream 时间：2017-05-24 00:11:39
谢谢陈版 从风险转移的角度讲，未交付的生产过程中的大型设备，在交付之前，是否应该认为设备本身还不属于建设方的资产？ 建设方的预付设备款在非流动资产列报，更多的是体现流动性状况，但从管理角度讲，应该还是“预付账款”的概念？建设方是有一台设备还是一项预付款还是不同的。 如果建设方按工程进度计入在建工程，那在建工程的管理可能未交付部分是在实际控制之外的。如果制造中的设备发生毁损，生产方有义务重新制造一台，建设方无需计提减值或做报废，但是建设方的在建工程实际进度就跟账面进度有出入了？ 如果建设方交付时才从预付账款转出，在交付之前的期末进行对账的话，建设方的预付和对方按建造合同核算的预收应该也对不起来。另外，这种情况下，设备制造的实际进度，应不应该算作在建工程的进度？好像也有些问题。

回答人：chenyiwei
你说的风险转移，更多地还是从实物的毁损和灭失角度；而会计上的“所有权上的主要风险和报酬”除了实物毁损灭失风险以外，更多地考虑公允价值变动的风险和收益，以及使用和处置资产获得的盈亏等。从这一点来说，此类发包的工程资产的“所有权上的主要风险和报酬”在很大程度上是从一开始就由建设方享有或承担了，施工方只是就其提供的施工材料和建造劳务获取报酬而已。 另外，在实际操作中，是不可能将按进度确认的双方往来款项进行对账的，可对账的只是合同约定的结算节点已到的应收／应付款项。